zh-CN: 模块朝向适配性: 面对左扶手; 面对右扶手; 通用; 其他
pt-BR: Compatibilidade de orientação do módulo: Braço esquerdo; Braço direito; Universal; Outros
ja: セクション向きの互換性: 向かって左アーム; 向かって右アーム; ユニバーサル; その他
fi: Asennussuunnan yhteensopivuus: Vasen käsinoja; Oikea käsinoja; Yleiskäyttöinen; Muu
th: ความเข้ากันได้ในการวางแนวส่วน: ที่วางแขนด้านซ้าย; ที่วางแขนด้านขวา; อเนกประสงค์; อื่นๆ
de: Kompatibilität der Abschnittsausrichtung: Armlehne links; Armlehne rechts; Universal; Andere
it: Compatibilità dell'orientamento della sezione: Con bracciolo sinistro; Con bracciolo destro; Universale; Altro
ko: 단면 방향 호환성: 좌측 팔걸이형; 우측 팔걸이형; 범용형; 기타
sv: Kompatibilitet mellan sektionsorientering: Vänsterställd; Högerställd; Universell; Övrigt
fr: Compatibilité avec l’orientation de l’élément: Accoudoir côté gauche; Accoudoir côté droit; Universel; Autre
sk-SK: Kompatibilita orientácie sekcie: S opierkou na ľavej strane; S opierkou na pravej strane; Univerzálne; Iné
bg-BG: Съвместимост с ориентацията на секцията: С ляв подлакътник; С десен подлакътник; Универсален; Други
pl: Zgodność orientacji sekcji: Podłokietnik lewy; Podłokietnik prawy; Uniwersalny; Inne
sl-SI: Združljivost usmerjenosti elementa: Naslon za roko levo; Naslon za roko desno; Univerzalno; Drugo
es: Compatibilidad de orientación de secciones: Brazo izquierdo; Brazo derecho; Universal; Otra
zh-TW: 截面方向相容性: 左扶手; 右扶手; 通用; 其他
lt-LT: Sekcijos orientacijos suderinamumas: Porankis iš kairės; Porankis iš dešinės; Universalu; Kita
vi: Khả năng tương thích định hướng phần: Tựa tay trái; Tựa tay phải; Đa năng; Khác
cs: Kompatibilita orientace oddílu: Levá područka z čelního pohledu; Pravá područka z čelního pohledu; Univerzální; Jiné
hu: Sarokelemek kompatibilitása: Balos; Jobbos; Univerzális; Egyéb
el: Συμβατότητα προσανατολισμού ανάκλιντρου: Με αριστερό μπράτσο; Με δεξί μπράτσο; Γενικής χρήσης; Άλλο
tr: Bölüm yönlendirme uyumluluğu: Sol kollu; Sağ kollu; Evrensel; Diğer
pt-PT: Compatibilidade de orientação da secção: Braço do lado esquerdo; Braço do lado direito; Universal; Outro
ru: Совместимость с ориентацией секции: С левым подлокотником; С правым подлокотником; Универсальная; Другое
ro-RO: Compatibilitate a orientării secțiunii: Cu braț pe partea stângă; Cu braț pe partea dreaptă; Universal; Altele
hr-HR: Kompatibilnost orijentacije odjeljka: Lijevi naslon za ruke; Desni naslon za ruke; Univerzalno; Ostalo
nb: Kompatibilitet med seksjonsorientering: Venstrevendt; Høyrevendt; Universell; Annet
nl: Sectionele oriëntatiecompatibiliteit: Armleuning links; Armleuning rechts; Universeel; Overig
da: Kompatibilitet mellem sektionsorientering: Venstrevendt; Højrevendt; Universel; Andet
en: Section orientation compatibility: Left-arm facing; Right-arm facing; Universal; Other